【裁判字號】    97,上訴,2158
【裁判日期】    970617
【裁判案由】    毒品危害防制條例
【裁判全文】
臺灣高等法院刑事判決                97年度上訴字第2158號
上  訴  人
即  被  告  甲○○
上列上訴人因毒品危害防制條例案件，不服臺灣板橋地方法院97
年度訴字第39號，中華民國97年3月31日第一審判決（起訴案號
：臺灣板橋地方法院檢察署96年度毒偵字第8817號），提起上訴
，本院判決如下：
    主  文
上訴駁回。
    事  實
一、甲○○前因搶奪案件，經臺灣臺北地方法院以92年度訴緝字
    第119 號判處有期徒刑1 年5 月，經上訴後，復分別由臺灣
    高等法院以92年度上訴字第3047號、最高法院以93年度臺上
    字第1717號判決駁回確定，於民國94年9 月20日執行完畢（
    於本件構成累犯）。又因施用毒品案件，經送觀察、勒戒、
    強制戒治，於93年11月9 日保護管束期滿執行完畢，並由臺
    灣士林地方法院檢察署檢察官以94年度戒毒偵字第18號為不
    起訴處分確定。詎甲○○猶不知悛悔，於上開強制戒治執行
    完畢釋放後5 年內，另基於施用第一級毒品之犯意，於96年
    10月29日夜間10時許，在臺北市北投區新公園內，施用第一
    級毒品海洛因，嗣於翌（30）日上午10時15分許，在臺北縣
    泰山鄉○○路○ 段363 號前為警查獲，並扣得第一級毒品海
    洛因1 包（淨重0.4 公克）。
二、案經臺北縣政府警察局新莊分局報告臺灣板橋地方法院檢察
    署檢察官偵查起訴，經原審依簡式審判程序審理。
    理  由
一、訊據被告甲○○對於上揭犯罪事實均坦承不諱。再被告為警
    方於事實欄所載時地查獲後，採尿送驗結果，其尿液係呈鴉
    片類陽性反應（按施用海洛因經水解後呈鴉片類陽性反應）
    等情，此有臺灣檢驗科技股份有限公司出具之濫用藥物尿液
    檢驗報告一紙附卷可稽（見偵查卷第32頁）。此外，復有海
    洛因1 包（淨重0.4 公克）扣案足資佐證。參以，被告前因
    施用毒品案件，經送觀察、勒戒、強制戒治，於93年11月9
    日保護管束期滿執行完畢，並由臺灣士林地方法院檢察署檢
    察官以94年度戒毒偵字第18號為不起訴處分確定等情，復有
    臺灣高等法院被告前案紀錄表在卷足參。事證明確，被告犯
    行堪以認定，應予依法論科。
二、查海洛因係屬於毒品危害防制條例第2 條第2 項第1 款所列
    之第一級毒品，故核被告所為，係犯毒品危害防制條例第10
    條第1 項之施用第一級毒品罪。又被告施用海洛因前後非法
    持有海洛因之低度行為，應為施用之高度行為所吸收，應僅
    論以施用之高度行為。查被告前因搶奪案件，經臺灣臺北地
    方法院以92年度訴緝字第119 號判處有期徒刑1 年5 月，經
    上訴後，復分別由臺灣高等法院以92年度上訴字第3047號、
    最高法院以93年度臺上字第1717號判決駁回確定，於94年9
    月20日執行完畢等情，此有卷附臺灣高等法院被告前案紀錄
    表可稽，其於五年以內再故意犯本件有期徒刑以上之罪，應
    依刑法第47條第1 項之規定，論以累犯，並加重其刑。
三、原審適用毒品危害防制條例第10條第1項、第18條第1項前段
    ，刑法第11條、第47條第1項等規定，並審酌被告素行不佳
    ，有施用毒品前科如前，其再度違反禁令，非法施用足以導
    致精神障礙及生命危險之毒品，危害身心甚鉅，且施用毒品
    後可能做出對於他人或社會有危害之衝動行為，惟被告犯罪
    後坦承犯行，甚有悔意，態度尚佳等一切情狀，量處被告
    有期徒刑7月，以資懲儆；並敘明中華民國96年罪犯減刑條
    例於96年7月4日制定公布，並自96年7月16日施行，而按「
    犯罪在中華民國96年4月24日以前者，除本條例另有規定外
    ，依下列規定減刑：一、死刑減為無期徒刑。二、無期徒刑
    減為有期徒刑二十年。三、有期徒刑、拘役或罰金，減其刑
    期或金額二分之一」，中華民國96年罪犯減刑條例第2條第1
    項固定有明文。惟因被告所犯前開犯行之時間係在96年10月
    29 日，並不符合96年4月24日前犯罪之要件，揆諸前開條例
    之規定，自不得減刑；暨以扣案海洛因1包（淨重0.4公克）
    ，應依毒品危害防制條例第18條第1項前段之規定，不問屬
    於何人所有，均應宣告沒收銷燬之。經核認事用法俱無不合
    ，量刑亦屬妥適。被告提起上訴，辯稱：伊現在家中小孩尚
    小，無伊工作賺錢撫養，無法生存，爰請改判服用「美沙酮
    」之方式替代服刑，或改判處緩刑云云，惟其所請改判「美
    沙酮替代療法」一節，於法尚嫌無據，亦不符合緩刑要件規
    定，被告所提上訴，為無理由，應予駁回。
據上論斷，應依刑事訴訟法第368條，判決如主文。
本案經檢察官沈世箴到庭執行職務。
中    華    民    國    97    年    6    月    17    日
                  刑事第八庭審判長法  官  鄭文肅
                                  法  官  張明松
                                  法  官  蔡光治
以上正本證明與原本無異。
如不服本判決，應於收受送達後十日內向本院提出上訴書狀，其
未敘述上訴之理由者並得於提起上訴後十日內向本院補提理由書
（均須按他造當事人之人數附繕本）。
                                  書記官  陳韋杉
中    華    民    國    97    年    6     月    18    日
附錄：本案論罪科刑法條全文
毒品危害防制條例第10條第1項：
施用第一級毒品者，處 6 月以上 5 年以下有期徒刑。


司法院資訊處製作；財團法人民間司法改革基金會備份。
